臺灣士林地方法院民事判決　　　　　　　　　　　　　　九十三年度親字第三六號
　　原　　　　告　乙○○
　　被　　　　告　甲○○
　　兼法定代理人　丙○○
右當事人間否認子女事件，經本院於民國九十三年八月十七日言詞辯論終結，判決如
左：
    主    文
確認被告甲○○非被告丙○○自原告受胎所生之女。
訴訟費用由被告負擔。
    事實及理由
一、本件原告起訴主張：原告乙○○與被告丙○○原為夫妻關係，於民國七十七年四
    月二十一日後，即因工作之關係長期分居，嗣於八十四年四月七日協議離婚，惟
    被告丙○○於八十三年十月二日即已產下一女即被告甲○○，依法推定為原告與
    被告丙○○之婚生女，惟被告甲○○確非被告丙○○自原告受胎所生，原告至九
    十三年二月間始受被告丙○○告知被告甲○○出生之事，為此於法定期間內提起
    確認被告甲○○非原告之婚生子女之訴等語，並聲明：(1)確認被告甲○○非被告
    丙○○自原告受胎所生之子。(2)訴訟費用由被告負擔；被告則到庭認諾原告之訴
    。
二、按關於認諾及訴訟上自認或不爭執事實之效力，於第五百八十九條否認子女之訴
    ，不適用之，民事訴訟法第五百九十四條定有明文。經查本件被告雖認諾原告請
    求，惟揆諸首揭法條之說明，自不發生被告認諾之效力，本院仍應調查其他事證
    以查明是否與事實相符，合先敘明。
三、經查，原告主張其與被告丙○○於八十四年四月七日協議離婚，惟被告丙○○於
    八十三年十月二日即已產下一女即被告甲○○，依法仍應推定為原告之婚生女，
    惟被告甲○○並非被告丙○○自原告受胎所生等事實，業據原告提出行政院國軍
    退除役官兵輔導委員會台北榮民總醫院親子鑑定報告為證，其鑑定結果認定：「
    ．．．四、結論：依據以上之分析結果，可以排除乙○○與甲○○之親子關係」
    等語，可見被告甲○○顯非被告丙○○自原告受胎所生，堪信原告之主張為真實
    。
四、按民法第一千零六十三條第一項推定之婚生子女，如夫妻之一方能證明妻非自夫
    受胎者，得於知悉子女出生之日起，一年內提起否認之訴，民法第一千零六十三
    條第二項定有明文。本件原告與被告丙○○於八十四年四月七日離婚，惟被告丙○○於八十三年十月二日所生之女即被告甲○○，依民法第一千零六十二條第一
    項、第一千零六十三條第一項規定，仍推定為原告之婚生女，但被告甲○○確非
    被告丙○○自原告受胎而生，已如前述，揆諸首揭規定，原告於知悉被告甲○○
    出生之事實，一年內訴請確認被告甲○○非被告丙○○自原告受胎所生之婚生子
    ，於法有據，應予准許。
五、據上論結，本件原告之訴為有理由，並依民事訴訟法第七十八條、第八十五條第
    一項前段，判決如主文。
中　　　華　　　民　　　國　　九十三　　年　　　八　　　月　　三十一  　日
                                        臺灣士林地方法院家事法庭
                                            法      官  陳麗芬
右為正本係照原本作成。
如對本判決上訴，應於判決送達後廿日內向本院提出上訴狀。
中　　　華　　　民　　　國　　九十三　　年　　　八　　　月　　三十一  　日
                                            法院書記官  吳小平
